

[Mochamad Saepul Ramdani]

Bandung, Jawa Barat, 40282 | +62 822 4047 3768 | mochamadsaepulramdani@gmail.com Linkedin.com/in/mochamadsaepulramdani

Tentang Saya

Saya Mochamad Saepul Ramdani, lulusan Rekayasa Perangkat Lunak SMK Angkasa Tasikmalaya tahun 2016. Memiliki pengalaman sebagai Staff Administrasi di Kantor Notaris. Saya memiliki minat berkarir sebagai staff administrasi dan mahir dalam menggunakan Microsoft Office Tools

Kemampuan & Kompetensi

- Microsoft Office
- Internet dan Media Sosial
- Manajemen Data

- Monthly Report
- Detail Oriented

Pengalaman Kerja

Kantor Notaris Robby Rodlya (Bandung, Indonesia)

Staff Administrasi (Oktober 2020 – Mei 2021)

 Bertanggung jawab penuh terkait administrasi kantor mulai dari akta Notaris, PPAT, hingga Laporan Bulanan

Kantor Notaris Rika Astri Noviana (Bandung Barat, Indonesia)

Staff Administrasi (Desember 2019 – Juni 2020)

• Membuat Akta dan online Fidusia, membuat invoice, membuat laporan harian dan bulanan

Kantor Notaris Ian Yasser Mohd (Bandung, Indonesia)

Staff Administrasi (Juli 2016 – Desember 2019)

 Membuat Akta dan online Fidusia, membuat invoice, membuat laporan harian dan bulanan, bertaggung jawab memegang uang kas kantor, mengontrol stock ketersediaan kebutuhan kantor, dan melakukan rekap absen karyawan

Pendidikan

SMK Angkasa Tasikmalaya (2013 - 2016)

Jurusan RPL (Rekayasa Perangkat Lunak)

SMP PUI Tasikmalaya (2010 - 2013)

Referensi Kontak

Ibu Delila Pritaria, HRD

Kantor Notaris Rika Astri Noviana

• +62 812 8135 4004 | delilapritariacantika@gmail.com





IJAZAH

SEKOLAH MENENGAH KEJURUAN PROGRAM 3 TAHUN

TAHUN PELAJARAN 2015/2016

Program Studi Keahlian

Teknik Komputer dan Informatika

Kompetensi Keahlian

Rekayasa Perangkat Lunak

Yang bertanda tangan di bawah ini, Kepala Sekolah Menengah Kejuruan Angkasa Kota Tasikmalaya menerangkan bahwa: MOCHAMAD SAEPUL RAMDANI nama Jasikmalaya, 11 Juni 1997 tempat dan tanggal lahir Alp Saripudin nama orang tua/wali 101314119 nomor induk siswa nomor induk siswa nasional : 9970735427 nomor peserta ujian nasional : 02 - 09 - 105 - 147 - 6 SMK Angkasa Tasikmalaya

LULUS

dari satuan pendidikan setelah memenuhi seluruh kriteria sesuai dengan peraturan perundang-undangan.

以我的相对。



Kota Tasikmalaya, 07 Mei 2016 Kepala Sekolah,

THE IS AND REAL TANADAS

Izki Hendra Kurniawan, s.si

0035650 DN-02 Mk/06

sekolah asal

PROVINSI JAWA BARAT KABUPATEN GARUT

NIK : 3278031106970010

Nama : MOCHAMAD SAEPUL RAMDANI

Tempat/Tgl Lahir : TASIKMALAYA, 11-06-1997
Jenis kelamin : LAKI-LAKI Gol. Darah :-

Alamat : KP CIGEMBONG

RT/RW : 004/007 Kel/Desa : SIMPANG Kecamatan : CIKAJANG

Agama : ISLAM

Status Perkawinan: BELUM KAWIN

Pekerjaan : PELAJAR/MAHASISWA

Kewarganegaraan: WNI

Berlaku Hingga : SEUMUR HIDUP



GARUT 02-09-2019

NOTARIS

DAN

PEJABAT PEMBUAT AKTA TANAH IAN YASSER MOHD, S.H., M.Kn.

SK. MENKEH & HAM R.I. Nomor AHU-00563.AH.02.01.Tahun 2014 Tanggal 16 September 2014,
SK. KEPALA BPN R.I. Nomor 223/KEP-17.3/X/2014 Tgl. 17 Oktober 2014,
Pesona Bali Residence A8 Nomor 5, Jalan Raya Bojongsoang Nomor 108, Bojongsoang, Kabupaten Bandung.
Telp. (022) 87318722. E-mail: notaris.ianym@gmail.com

SURAT PAKLARING

Yang bertanda tangan dibawah ini :

Nama

: IAN YASSER MOHD, SH., M.Kn.

Jabatan

: Notaris & Pejabat Pembuat Akta Tanah

Dengan ini menerangkan bahwa:

Nama

: MOCHAMAD SAEPUL RAMDANI

Jabatan

: Staff Administrasi

Benar telah bekerja pada perusahaan yang kami pimpin terhitung sejak 26 Juli 2016 sampai dengan tanggal 29 Desember 2019, dengan jabatan terakhir Staff Administrasi.

Selama menjadi karyawan di Kantor Notaris/PPAT Ian Yasser Mohd, SH., M.Kn., Saudara Mochamad Saepul Ramdani telah menunjukkan dedikasi dan loyalitas yang tinggi terhadap perusahaan dan tidak pernah melakukan hal-hal yang merugikan perusahaan. Dalam hal ini yang bersangkutan mengundurkan diri atas kemauannya sendiri.

Kami berterimakasih dan berharap semoga yang bersangkutan dapat lebih sukses dimasa yang akan datang.

Demikian surat paklaring ini di buat agar dapat digunakan sebagaimana mestinya.

Bandung, 29 Desember 2019 Notaris & Pejabat Pembuat Akta Tanah

14

IAN YASSER MOHD, SH., M.Kn.

NOTARIS & PPAT Rika Astri Noviana, S.H., M.Kn.

Greenland Ciwaruga Blok C3, Jalan Cipanjak No.168. Cigugur Girang. Parongpong.
Kabupaten Bandung Barat, 40559
Email: notaris.rikanoviana@gmail.com

SURAT KETERANGAN

No: 07/RAN-SK/I/2021

Dengan ini menerangkan bahwa :

Nama: Mochamad Saepul Ramdani

NIK : 3278031106970010

Alamat: Kp. Cigembong RT. 004 RW. 007 Kel. Simpang Kec. Cikajang

Adalah benar pernah bekerja di kantor Notaris dan PPAT **Rika Astri Noviana, S.H., M.Kn.** Yang berkedudukan di Kabupaten Bandung Barat, sampai dengan bulan Juni 2020

Demikian surat keterangan ini di buat dengan sebernarnya untuk dipergunakan sebagaimana mestinya

Notaris Kabupaten Bandung Barat

Rika Astri Noviana, S.H., M.Kn.



Surat Keterangan Vaksinasi COVID-19

Certificate of COVID-19 Vaccination

Sertifikat ini diberikan kepada:

This is to certify that

MOCHAMAD SAEPUL RAMDANI

N I K ID Number

Tanggal Lahi Date of Birth

3278031106970010

11 Juni 1997



ID: 60f7a70cc467d272c31241ff

pada tanggal 18 Agustus 2021 on date August 18, 2021

telah dilakukan vaksinasi COVID-19 untuk dosis kedua

has been vaccinated for the 2nd dose of the

CoronaVac COVID-19 (Batch ID: 24202221)

sesuai dengan Peraturan Menteri Kesehatan Republik Indonesia

in accordance with the health regulation of Republic of Indonesia









